【裁判字號】    99,抗,1109
【裁判日期】    990831
【裁判案由】    聲明異議
【裁判全文】
臺灣高等法院民事裁定                  99年度抗字第1109號
抗  告  人  乙○○
代  理  人  陳鄭權律師
上列抗告人因與相對人甲○○○間假扣押事件，對於中華民國
99年4月26日臺灣桃園地方法院99年度事聲字第58號裁定提起抗
告，本院裁定如下：
    主      文
抗告駁回。
抗告費用由抗告人負擔。
    理      由
一、相對人聲請及陳述意旨略以：抗告人與相對人為夫妻關係，
    因抗告人對相對人為家庭暴力行為，業經原法院以99年度家
    護字第138號發給民事通常保護令，相對人擬提出離婚訴訟
    ，對抗告人請求民事損害賠償及夫妻剩餘財產。因抗告人近
    來已有脫產之情形，此有與抗告人同住之女兒謝文茵向相對
    人表示，抗告人除計畫出售其所有之不動產外，更拋售以相
    對人名義購買持有保管之股票，並將股款匯予他人，如不儘
    速予以假扣押，恐日後有不能強制執行之虞。又相對人與抗
    告人婚後購入之中壢市○○段155、156、157地號土地，市
    值估計為新臺幣（下同）1,315萬，相對人可請求之夫妻剩
    餘財產分配約650萬元，為此，爰依法聲請對抗告人之財產
    於500萬元內予以假扣押等語。
二、抗告意旨略以：抗告人並未計畫拋售名下不動產，故不動產
    所有權並未改變。又抗告人雖出售以相對人名義持有之股票
    ，並將售得價金匯入抗告人之姊帳戶，係因該股款本係用於
    買賣股票之用，故於抗告人以自己名義於渣打銀行開戶作為
    買賣股票專用後，已將匯出之款項匯回，亦可證抗告人並無
    脫產之意。相對人請求於500萬元範圍內予以假扣押，顯無
    依據，故本件假扣押聲請應予駁回云云。
三、按債權人就金錢請求或得易為金錢請求之請求，欲保全強制
    執行者，得聲請假扣押。假扣押非有日後不能強制執行或甚
    難執行之虞者，不得為之。請求及假扣押之原因應釋明之。
    前項釋明如有不足，而債權人陳明願供擔保或法院認為適當
    者，法院得定相當之擔保，命供擔保後為假扣押，民事訴訟
    法第522條第1項、第523條第1項及第526條第1項、第2項分
    別定有明文。又證明與釋明在構成法院之心證上程度未盡相
    同，所謂證明者，係指當事人提出之證據方法，足使法院產
    生堅強之心證，可以完全確信其主張為真實而言，與釋明云
    者，為當事人提出之證據未能使法院達於確信之程度，僅在
    使法院得薄弱之心證，信其事實上之主張大概為如此者有間
    ，二者非性質上之區別，乃分量上之不同（最高法院95年度
    臺抗字第386號裁定意旨參照）。次按所謂不能強制執行，
    如債務人浪費財產，增加負擔，或就其財產為不利益之處分
    或隱匿財產，將成為無資力之情形等是；所謂恐難執行，如
    債務人將移住遠方或逃匿等均屬之。
四、經查，就本件假扣押請求之釋明，業據相對人提出戶籍謄本
    、天晟醫院診斷證明書、桃園縣政府警察局處理家庭暴力與
    兒少保護案件調查紀錄表及原法院99年度家護字第138號民
    事通常保護令影本等為據（見原法院保全程序卷第6～10頁
    ），核與相對人所述相符，堪認相對人已就假扣押請求原因
    盡釋明之義務。至於本件假扣押之原因，相對人則提出成交
    歷史帳查詢及匯款委託書證明聯等影本為證（見原審卷第16
    ～17頁），由成交歷史帳查詢單記載可知，抗告人於99年3
    月16日以後出售所得股款為1,722,098元（533,878+524,420
    + 663,800＝1,722,098），對照該匯款委託書證明聯上載有
    匯款人乙○○（即抗告人）、收款人謝玉蓉、匯款金額170
    萬元、日期為99年3月26日等字樣，並蓋有匯豐商業銀行中
    壢分行現金收付訖之收款戳記，可知抗告人將所得股款幾近
    全數匯出予其姐，考量原法院於99年3月11日裁定發給相對
    人保護令後，抗告人隨即於同年月16日開始出脫手中全部持
    股，並將所得金額匯出等情觀之，相對人主張抗告人有脫產
    及隱匿財產之虞，顯非無據。抗告人雖抗辯其以自己名義於
    渣打銀行開戶後即將匯出款項匯回云云，然由抗告人所提渣
    打銀行活期儲蓄存款帳戶明細（見本院卷第22頁）觀之，抗
    告人僅匯入150萬元，隨後更於同年4月22日匯出657,936 元
    ，該帳戶至99年4月26日止，僅剩877,064元，僅原始所得股
    款之半數，考量抗告人已將股票轉換成容易處分之現金，且
    至原裁定作成之日時僅餘半數之金額等情觀察，相對人就抗
    告人財產日後求償恐將落空，而有日後不能強制執行或甚難
    執行之虞，確屬可能，堪認相對人已就假扣押原因為釋明。
    縱認上開釋明尚有不足，惟既經相對人陳明願供擔保以補釋
    明之不足，則相對人聲請對抗告人之財產於500萬元之範圍
    內為假扣押，依前開說明，仍應予以准許。從而，原裁定命
    相對人供擔保後得為假扣押，核無不合。抗告意旨指摘原裁
    定不當，求予廢棄，為無理由。
五、據上論結，本件抗告為無理由，爰裁定如主文。
中    華    民    國    99    年    8     月    31    日
                    民事第十七庭
                        審判長法  官 藍文祥
                              法  官 張競文
                              法  官 陳麗芬
正本係照原本作成。
本裁定除以適用法規顯有錯誤為理由外，不得再抗告。如提起再
抗告，應於收受後10日內委任律師為代理人向本院提出再抗告狀
。並繳納再抗告費新台幣１千元。
中    華    民    國    99    年    9     月    1     日
                              書記官 張永中

司法院資訊處製作；財團法人民間司法改革基金會備份。
